# 请教陈老师有关预付账款-设备款和工程款

提问人：nikan 时间：2012-02-13 16:37:52
如果与在建工程相关的，作为在建工程列报，如果与购置固定资产相关的，建议作为“其他非流动资产”列报

回答人：chenyiwei
赞同此观点。关键是明确其作为非流动资产的属性。

提问人：hcl1986 时间：2012-09-05 17:04:58
回复 cuixiangcpa 的帖子
前辈，请教一个问题，比如预付工程款为 150 万，按工程结算进度，调整到在建工程 100 万后，剩余的 50 万应在哪列示呢？

回答人：chenyiwei
其他非流动资产。

提问人：alony 时间：2013-03-17 17:28:19
请问这个，哪里有明确规定吗？谢谢！

回答人：chenyiwei
请参考《计学撮要》P365～ 366 。证监会会计部近期组织编写的《上市公司执行企业会计准则案例解析》中也采纳这一观点。

提问人：风清扬 888 时间：2014-01-13 17:45:41
做为流动资产核算的条件：(四)在资产负债表日起一年内，交换其他资产； 这里的其他资产并没说非得是流动资产，预付账款交换在建工程，不也是符合这一条吗?

回答人：chenyiwei
不能这样理解。预付帐款是一种资产中间形态，只有所交换的是流动资产且预计交换在一年内完成时，该预付帐款自身才是流动资产。